【裁判字號】    90,交易,152
【裁判日期】    901106
【裁判案由】    過失致死
【裁判全文】
臺灣士林地方法院刑事判決                          九十年度交易字第一五二號
    公  訴  人  臺灣士林地方法院檢察署檢察官
    被      告  乙○○
右列被告因過失致人於死案件，經檢察官提起公訴 (九十年度偵字第二五五四號)，
本院判決如左：
    主  文
乙○○因過失致人於死，處有期徒刑陸月，如易科罰金以參佰元折算壹日。
    事  實
一、乙○○於民國九十年二月十日清晨，雨天視線不清情況下駕駛車牌號碼６Ｇ─０
    ８９０號自用小客車，搭載其妻張秀蘭，沿台北縣汐止市○○○路往南港方向行
    駛，於當日上午六時十分許，行經汐止市○○○路與福安街設有行人穿越道之路
    口時，原應注意因行車時雨霧致視線不清，應減速慢行，作隨時停車之準備，及
    汽車行近行人穿越道前，應減速慢行，遇有行人穿越時，無論有無交通警察指揮
    或號誌指示，均應暫停讓行人先行通過，且依當時情形，又無不能注意之情事，
    竟未減速慢行，適前方過交叉路口有行人袁志誠走在行人穿越道上正穿越道路，
    乙○○並未暫停讓其先行通過，致駕駛之自小客車右前車頭撞及袁志誠，袁志誠
    倒下撞到右前擋風玻璃後再落地，乙○○隨即打電話報警，並留於現場，在其犯
    罪未發覺前，向前往處理之台北縣警察局汐止分局汐止派出所警員劉錦德自首其
    罪，接受裁判。惟袁志誠經送醫急救，仍因顱內出血，於九十年二月十日上午七
    時二十分死亡。
二、案經乙○○自首及被害人袁志誠之子甲○○訴由台北縣警察局汐止分局報請台灣
    士林地方法院檢察署檢察官偵查起訴。
    理  由
一、訊據被告乙○○對其於右揭時地發生車禍撞擊被害人袁志誠死亡之事實供承不諱
    ，核與證人即其妻張秀蘭證述被告確於右揭時地駕駛肇事之情節相符，並有道路
    交通事故調查表、現場照片在卷可資佐證。且被害人係因本件車禍致死亡，業經
    臺灣基隆地方法院檢察署檢察官督同法醫師相驗明確，有相驗屍體證明書、驗斷
    書、及勘驗筆錄等在卷可憑。
二、被告雖否認有過失，辯稱：其行駛在三個車道的中間車道，當時視線很差，只能
    見到約壹佰公尺，天色很昏暗，路口左右很暗，其在五十公尺前尚看到有其他行
    人通過，即減速到約三十公里，並未停下讓行人先過，被害人從暗處跑過來，未
    走斑馬線，看到時已來不及了，當時車速不快，係在黃色網狀中間撞到的云云。
    惟按汽車駕駛人行車因雨霧致視線不清，應減速慢行，作隨時停車之準備；又汽
    車行近行人穿越道前，應減速慢行，遇有行人穿越時，無論有無交通警察指揮或
    號誌指示，均應暫停讓行人先行通過，道路交通安全規則第九十三條第一項第三
    款後段及第一百零三條分別定有明文，此為一般駕駛人所具之交通常識與經驗，
    於駕駛時應注意並能注意遵守之事項。被告自承當時視線很差，路口左右很暗，
    原應減速慢行，作隨時停車之準備，更何況行近行人穿越道前，遇有行人穿越時
    ，更應暫停讓行人先行通過，其竟僅減速並未暫停，且依道路交通事故調查報告
    表所繪事故現場圖所示，被告係行駛在中間靠內側車道而非右側車道，被害人並
    已穿越道路約三分之一處被撞及，縱被害人係突然衝出，被告若慢行作隨時停車
    之準備，當有餘裕時間做反應，足見其所謂看到被害人已來不及云云係因未能減
    速慢行，並作隨時停車之準備所致，待發現被害人再為煞車之反應已然不及。再
    依現場照片所示，被害人之鞋子及雨傘係散落於行人穿越道上，被告所駕之自小
    客車車頭亦已越過行人穿越道，足見被害人確係行走於行人穿越道上被撞，被告
    辯稱係在黃色網狀線中間撞及被害人一節，尚不足採。此外本件經送台灣省車輛
    行車事故覆議鑑定委員會鑑定，亦同認被告雨夜駕駛自小客車，行經劃有行人穿
    越道之閃光號誌交岔路口未減速慢行並暫停讓行人優先通過，為肇事原因，有該
    會九十年九月十二日府覆議字第九０一七五四號函附卷可稽，被告違反前揭道路
    交通安全規則之規定而有過失責任甚明。又被害人袁志誠因本件車禍死亡，已如
    前述，被告之過失行為與被害人之死亡間顯有相當因果關係。罪證明確，被告過
    失犯行洵堪認定。
三、核被告所為，係犯刑法第二百七十六條第一項之過失致人於死罪。其行經行人穿
    越道，不依規定讓行人優先通行，因而致人死亡，依法應負刑事責任，爰依道路
    交通管理處罰條例第八十六條第一項規定加重其刑。又被告於肇事後向警報案，
    接受偵訊並坦承肇事，有警局筆錄可稽，為對於未發覺之罪自首而受裁判，應減
    輕其刑，並先加後減之。爰審酌被告之素行、過失程度、所生危害、肇事後態度
    ，且事後尚未與被害人家屬為民事和解等一切情狀，量處如主文所示之刑，並諭
    知易科罰金之折算標準。
據上論斷，應依刑事訴訟法第二百九十九條第一項前段，刑法第二百七十六條第一項
、第六十二條前段、第四十一條第一項前段，道路交通管理處罰條例第八十六條第一
項，罰金罰鍰提高標準條例第一條前段、第二條判決如主文。
本案經檢察官呂文忠到庭執行職務。
中      華      民      國      九十      年      十一      月    六    日
    臺灣士林地方法院刑事第三庭
                                    法  官  李  正  紀
右正本證明與原本無異。
如不服本判決，應於判決送達後十日內，向本院提出上訴狀。
                                    書記官  趙  薇  莉
中      華      民      國      九十      年      十一      月    六    日
附錄本案論罪科刑法條全文
中華民國刑法第二百七十六條
(過失致死罪)
因過失致人於死者，處二年以下有期徒刑、拘役或二千元以下罰金。
從事業務之人，因業務上之過失犯前項之罪者，處五年以下有期徒刑或拘
役，得併科三千元以下罰金。


司法院資訊處製作；財團法人民間司法改革基金會備份。
